【裁判字號】    95,毒抗,370
【裁判日期】    951019
【裁判案由】    聲請觀察、勒戒
【裁判全文】
臺灣高等法院臺南分院刑事裁定         95年度毒抗字第370號
抗  告  人
即  被  告  甲○○
                    （現於臺灣臺南戒治所執行戒治中）
上列抗告人因違反毒品危害防制條例案件，不服臺灣臺南地方
法院中華民國95年8月16日裁定（95年度毒聲字第599號、95年
度毒聲值字第101號，聲請案號：臺灣臺南地方法院檢察署95年
度聲毒觀字第462號），提起抗告，本院裁定如下：
    主  文
抗告駁回。
    理  由
一、抗告意旨略以：本件抗告人並未曾在台南縣新化鎮○○路
    412巷18號，施用毒品為警所獲，是被告於警局自白而獲知
    ，裁決書內容與事實已不符。又扣案9包一級毒品海洛因，
    係林登貴所有，並經警於林登貴住處查獲，該9包毒品海洛
    因實與被告無涉，無從為本案認定依據。被告雖曾於95年5
    月間至95年8月15日止偶有吸食一級毒品，惟僅有數次，被
    告非成癮難改之人，加以雙親年邁需要照顧，為此請撤銷
    原裁定，給被告一個自新機會等語。
二、按犯毒品危害防制條例第10條之罪者，檢察官應聲請法院
    裁定，令被告入勒戒處所觀察、勒戒，其期間不得逾二月
    ，毒品危害防制條例第20條第1項定有明文。又按施用藥物
    或毒品後，自尿液排出之最大時限，與施用劑量、施用頻
    率、被採樣者飲用水量及使用者體內代謝情況等因素皆有
    相關性，依個案而異，一般施用海洛因及安非他命後，可
    自尿液檢出之最長時限分別為二至四天及一至四天等情，
    有行政院衛生署管制藥品管理局90年5月4日管檢字第93902
    9號函敘明可查。再按海洛因係由嗎啡經化學合成而製得，
    經注射進入人體後，因代謝而分解又生成嗎啡，因此施打
    海洛因後，由尿液檢驗結果仍為嗎啡反應，亦有前揭藥品
    管理局93年12月3日管檢字第0930011566號函可參。
三、經查：抗告人甲○○自民國（下同）九十五年五月至同年八
    月十五日中午止，在其住處台南縣新化鎮○○路412巷18 號
    施用第一級毒品海洛因多次事實，已據抗告人於偵查中自承
    ：「（你從何時開始施用毒品？）答：自95年5月間起，最
    後一次是95年8月15日。」、「（你通常在何處施用毒品？
    ）新化鎮的家裡。」、「（你施用的海洛因何來？）向綽號
    「小黑」的人要的。」等語在卷（參95年度毒偵字第2043號
    卷第10至11頁），並有抗告人所採集之尿液驗出嗎啡陽性反
    應之長榮大學檢驗報告書既採驗錄表可證（參95年度毒偵字
    第2043號卷第17頁），且抗告人亦於抗告書中自白明確，足
    徵抗告人有於上開時地施用第一級毒品海洛因甚明。原審因
    此就檢察官對抗告人所聲請而裁定抗告人應送勒戒處所觀察
    勒戒，依法有據。原裁定理由將林登貴所有之扣案之第一級
    毒品海洛因9包（含袋重41.73公克）採為認定被告自白有施
    用第一級毒品事實佐證雖有所違誤，惟不影響上開抗告人有
    施用第一級毒品事實之認定；又抗告人所指稱：以本案發現
    經過係來自其自白而非經查警獲，或以抗告人雙親年邁需人
    照料云云，亦均不影響上開施用事實認定，抗告委無理由。
四、綜上，原裁定將抗告人移送勒戒處所觀察、勒戒，本院核其
    認事用法要無不合。抗告意旨雖坦承有施用第一級毒品，惟
    以扣案9包海洛因非其所有，自不得據其為本案佐證等語資
    為抗告，因均不影響抗告人於上開時地施用第一級毒品之事
    實認定，又抗告人現執行強制戒治中，其對原審法院所為觀
    察、勒戒之裁定不服提起抗告，亦無實益。抗告意旨猶指摘
    原裁定不當，實無可取，應予駁回。
據上論結，應依刑事訴訟法第412條，裁定如主文。
中    華    民    國    95    年    10    月    19    日
                  刑事第二庭    審判長法  官  葉居正
                                      法  官  郭千黛
                                      法  官  吳森豐
以上正本證明與原本無異。
不得再抗告。
                                      書記官  李梅菊
中    華    民    國    95    年    10    月    19    日


司法院資訊處製作；財團法人民間司法改革基金會備份。
